# 募集资金置换自筹资金审计报告问题

提问人：zhs7403 时间：2018-03-19 15:03:47
1 、非上市公司以募集资金置换自筹资金是否需要出具具鉴证报告？ 2 、非上市公司收益债年度存放与实际使用情况的专项审计是否采用上市公司的报告格式？有些地方是否需要调整？比如首段引用是否适用？

回答人：chenyiwei
这类问题应该说现行的监管规定不明确，建议通过券商或者直接与相关监管机构沟通确认。如果需要出具，则可再上市公司的此类报告基础上相应修改，如修改相关的文健适用依据等。